Config:
  hfst:
    Gen: ../../../src/generator-gt-norm.hfst
    Morph: ../../../src/analyser-gt-norm.hfst
  xerox:
    Gen: ../../../src/generator-gt-norm.xfst
    Morph: ../../../src/analyser-gt-norm.xfst
    App: lookup
Tests:
# todo:
# Proofread the gold standard (below)
# Then: run analyser, then correct. 

  Verb - читать : # Verb - full paradigm
    читать+V+Impf+TV+Inf: чита́ть
    читать+V+Impf+TV+Pst+Msc+Sg: чита́л
    читать+V+Impf+TV+Pst+Neu+Sg: чита́ло
    читать+V+Impf+TV+Pst+Fem+Sg: чита́ла
    читать+V+Impf+TV+Pst+Pl: чита́ли

    читать+V+Impf+TV+Prs+Sg1: чита́ю
    читать+V+Impf+TV+Prs+Sg2: чита́ешь
    читать+V+Impf+TV+Prs+Sg3: чита́ет
    читать+V+Impf+TV+Prs+Pl1: чита́ем
    читать+V+Impf+TV+Prs+Pl2: чита́ете
    читать+V+Impf+TV+Prs+Pl3: чита́ют
    читать+V+Impf+TV+Imp+Sg2: чита́й
    читать+V+Impf+TV+Imp+Pl2: чита́йте
    
    читать+V+Impf+TV+Inf+Pass: чита́ться
    читать+V+Impf+TV+Pst+Msc+Sg+Pass: чита́лся
    читать+V+Impf+TV+Pst+Neu+Sg+Pass: чита́лось
    читать+V+Impf+TV+Pst+Fem+Sg+Pass: чита́лась
    читать+V+Impf+TV+Pst+Pl+Pass: чита́лись

    читать+V+Impf+TV+Prs+Sg1+Pass+Fac: чита́юсь
    читать+V+Impf+TV+Prs+Sg2+Pass+Fac: чита́ешься
    читать+V+Impf+TV+Prs+Sg3+Pass: чита́ется
    читать+V+Impf+TV+Prs+Pl1+Pass+Fac: чита́емся
    читать+V+Impf+TV+Prs+Pl2+Pass+Fac: чита́етесь
    читать+V+Impf+TV+Prs+Pl3+Pass: чита́ются

    читать+V+Impf+TV+PrsAct+Adv: чита́я
    читать+V+Impf+TV+PstAct+Adv+Fac: чита́в
    читать+V+Impf+TV+PstAct+Adv+Fac+Use/Obs: чита́вши
    
    читать+V+Impf+IV+Inf: чита́ть
    читать+V+Impf+IV+Pst+Msc+Sg: чита́л
    читать+V+Impf+IV+Pst+Neu+Sg: чита́ло
    читать+V+Impf+IV+Pst+Fem+Sg: чита́ла
    читать+V+Impf+IV+Pst+Pl: чита́ли

    читать+V+Impf+IV+Prs+Sg1: чита́ю
    читать+V+Impf+IV+Prs+Sg2: чита́ешь
    читать+V+Impf+IV+Prs+Sg3: чита́ет
    читать+V+Impf+IV+Prs+Pl1: чита́ем
    читать+V+Impf+IV+Prs+Pl2: чита́ете
    читать+V+Impf+IV+Prs+Pl3: чита́ют
    читать+V+Impf+IV+Imp+Sg2: чита́й
    читать+V+Impf+IV+Imp+Pl2: чита́йте
    
    читать+V+Impf+IV+PrsAct+Adv: чита́я
    читать+V+Impf+IV+PstAct+Adv+Fac: чита́в
    читать+V+Impf+IV+PstAct+Adv+Fac+Use/Obs: чита́вши
    
    читать+V+Impf+TV+PrsAct+Msc+Sg+Nom: чита́ющий
    читать+V+Impf+TV+PrsAct+Msc+Sg+Acc+Inan: чита́ющий
    читать+V+Impf+TV+PrsAct+Msc+Sg+Acc+Anim: чита́ющего
    читать+V+Impf+TV+PrsAct+Msc+Sg+Gen: чита́ющего
    читать+V+Impf+TV+PrsAct+Msc+Sg+Loc: чита́ющем
    читать+V+Impf+TV+PrsAct+Msc+Sg+Dat: чита́ющему
    читать+V+Impf+TV+PrsAct+Msc+Sg+Ins: чита́ющим
    читать+V+Impf+TV+PrsAct+Neu+Sg+Nom: чита́ющее
    читать+V+Impf+TV+PrsAct+Neu+Sg+Acc: чита́ющее
    читать+V+Impf+TV+PrsAct+Neu+Sg+Gen: чита́ющего
    читать+V+Impf+TV+PrsAct+Neu+Sg+Loc: чита́ющем
    читать+V+Impf+TV+PrsAct+Neu+Sg+Dat: чита́ющему
    читать+V+Impf+TV+PrsAct+Neu+Sg+Ins: чита́ющим
    читать+V+Impf+TV+PrsAct+Fem+Sg+Nom: чита́ющая
    читать+V+Impf+TV+PrsAct+Fem+Sg+Acc: чита́ющую
    читать+V+Impf+TV+PrsAct+Fem+Sg+Gen: чита́ющей
    читать+V+Impf+TV+PrsAct+Fem+Sg+Loc: чита́ющей
    читать+V+Impf+TV+PrsAct+Fem+Sg+Dat: чита́ющей
    читать+V+Impf+TV+PrsAct+Fem+Sg+Ins: чита́ющей
    читать+V+Impf+TV+PrsAct+Pl+Nom: чита́ющие
    читать+V+Impf+TV+PrsAct+Pl+Acc+Inan: чита́ющие
    читать+V+Impf+TV+PrsAct+Pl+Acc+Anim: чита́ющих
    читать+V+Impf+TV+PrsAct+Pl+Gen: чита́ющих
    читать+V+Impf+TV+PrsAct+Pl+Loc: чита́ющих
    читать+V+Impf+TV+PrsAct+Pl+Dat: чита́ющим
    читать+V+Impf+TV+PrsAct+Pl+Ins: чита́ющими

    читать+V+Impf+IV+PrsAct+Msc+Sg+Nom: чита́ющий
    читать+V+Impf+IV+PrsAct+Msc+Sg+Acc+Inan: чита́ющий
    читать+V+Impf+IV+PrsAct+Msc+Sg+Acc+Anim: чита́ющего
    читать+V+Impf+IV+PrsAct+Msc+Sg+Gen: чита́ющего
    читать+V+Impf+IV+PrsAct+Msc+Sg+Loc: чита́ющем
    читать+V+Impf+IV+PrsAct+Msc+Sg+Dat: чита́ющему
    читать+V+Impf+IV+PrsAct+Msc+Sg+Ins: чита́ющим
    читать+V+Impf+IV+PrsAct+Neu+Sg+Nom: чита́ющее
    читать+V+Impf+IV+PrsAct+Neu+Sg+Acc: чита́ющее
    читать+V+Impf+IV+PrsAct+Neu+Sg+Gen: чита́ющего
    читать+V+Impf+IV+PrsAct+Neu+Sg+Loc: чита́ющем
    читать+V+Impf+IV+PrsAct+Neu+Sg+Dat: чита́ющему
    читать+V+Impf+IV+PrsAct+Neu+Sg+Ins: чита́ющим
    читать+V+Impf+IV+PrsAct+Fem+Sg+Nom: чита́ющая
    читать+V+Impf+IV+PrsAct+Fem+Sg+Acc: чита́ющую
    читать+V+Impf+IV+PrsAct+Fem+Sg+Gen: чита́ющей
    читать+V+Impf+IV+PrsAct+Fem+Sg+Loc: чита́ющей
    читать+V+Impf+IV+PrsAct+Fem+Sg+Dat: чита́ющей
    читать+V+Impf+IV+PrsAct+Fem+Sg+Ins: чита́ющей
    читать+V+Impf+IV+PrsAct+Pl+Nom: чита́ющие
    читать+V+Impf+IV+PrsAct+Pl+Acc+Inan: чита́ющие
    читать+V+Impf+IV+PrsAct+Pl+Acc+Anim: чита́ющих
    читать+V+Impf+IV+PrsAct+Pl+Gen: чита́ющих
    читать+V+Impf+IV+PrsAct+Pl+Loc: чита́ющих
    читать+V+Impf+IV+PrsAct+Pl+Dat: чита́ющим
    читать+V+Impf+IV+PrsAct+Pl+Ins: чита́ющими

    читать+V+Impf+TV+PrsPss+Msc+Sg+Nom: чита́емый
    читать+V+Impf+TV+PrsPss+Msc+Sg+Acc+Inan: чита́емый
    читать+V+Impf+TV+PrsPss+Msc+Sg+Acc+Anim: чита́емого
    читать+V+Impf+TV+PrsPss+Msc+Sg+Gen: чита́емого
    читать+V+Impf+TV+PrsPss+Msc+Sg+Loc: чита́емом
    читать+V+Impf+TV+PrsPss+Msc+Sg+Dat: чита́емому
    читать+V+Impf+TV+PrsPss+Msc+Sg+Ins: чита́емым
    читать+V+Impf+TV+PrsPss+Neu+Sg+Nom: чита́емое
    читать+V+Impf+TV+PrsPss+Neu+Sg+Acc: чита́емое
    читать+V+Impf+TV+PrsPss+Neu+Sg+Gen: чита́емого
    читать+V+Impf+TV+PrsPss+Neu+Sg+Loc: чита́емом
    читать+V+Impf+TV+PrsPss+Neu+Sg+Dat: чита́емому
    читать+V+Impf+TV+PrsPss+Neu+Sg+Ins: чита́емым
    читать+V+Impf+TV+PrsPss+Fem+Sg+Nom: чита́емая
    читать+V+Impf+TV+PrsPss+Fem+Sg+Acc: чита́емую
    читать+V+Impf+TV+PrsPss+Fem+Sg+Gen: чита́емой
    читать+V+Impf+TV+PrsPss+Fem+Sg+Loc: чита́емой
    читать+V+Impf+TV+PrsPss+Fem+Sg+Dat: чита́емой
    читать+V+Impf+TV+PrsPss+Fem+Sg+Ins: чита́емой
    читать+V+Impf+TV+PrsPss+Pl+Nom: чита́емые
    читать+V+Impf+TV+PrsPss+Pl+Acc+Inan: чита́емые
    читать+V+Impf+TV+PrsPss+Pl+Acc+Anim: чита́емых
    читать+V+Impf+TV+PrsPss+Pl+Gen: чита́емых
    читать+V+Impf+TV+PrsPss+Pl+Loc: чита́емых
    читать+V+Impf+TV+PrsPss+Pl+Dat: чита́емым
    читать+V+Impf+TV+PrsPss+Pl+Ins: чита́емыми
    читать+V+Impf+TV+PrsPss+Msc+Sg+Pred: чита́ем
    читать+V+Impf+TV+PrsPss+Neu+Sg+Pred: чита́емо
    читать+V+Impf+TV+PrsPss+Fem+Sg+Pred: чита́ема
    читать+V+Impf+TV+PrsPss+Pl+Pred: чита́емы

    
